臺灣高雄地方法院刑事判決　　　　　　 100年度易字第1443號
公　訴　人　臺灣高雄地方法院檢察署檢察官
被　　　告　魏瑞源
上列被告因竊盜案件，經檢察官提起公訴（100年度偵字第19315
號），本院判決如下：
    主  文
魏瑞源攜帶兇器踰越安全設備竊盜，累犯，處有期徒刑捌月。
    事  實
一、魏瑞源前因施用毒品案件，經本院以98年度審訴字第295 號
    判決判處有期徒刑8 月確定，於民國99年1 月10日縮刑期滿
    執行完畢（本案構成累犯）。猶不知悔改，竟意圖為自己不
    法之所有，基於竊盜之犯意，於100 年5 月20日凌晨4 時29
    分許，攜帶客觀上具危險性，足以對人之生命、身體、安全
    構成威脅，可供兇器使用之鐵撬1 支，前往廖美燕所經營位
    於高雄市○○區○○路66號之海忠寶海產店，先以不詳方式
    攀爬至該海產店2 樓窗戶外，再以前開鐵撬撬開2 樓窗戶之
    螺絲後，踰越2 樓窗戶安全設備侵入店內（無故侵入他人建
    築物部分未據告訴），竊取該店內神像上所掛之金牌2 面、
    刷卡機2  台及高梁酒2  瓶，得手後隨即離去。嗣莊詩潔於
    100 年5 月20日上午至海忠寶上班時，發現上開財物失竊，
    報警處理，並調閱店內監視錄影器畫面，始循線查悉上情。
二、案經廖美燕委由莊詩潔訴由高雄市政府警察局鼓山分局移送
    臺灣高等法院檢察署檢察官偵查起訴。
    理  由
壹、證據能力部分
一、被告魏瑞源於警詢中之自白
(一)、按被告之自白，非出於強暴、脅迫、利誘、詐欺、疲勞訊問
    、違法羈押或其他不正之方法，且與事實相符者，得為證據
    ，刑事訴訟法第156 條第1 項定有明文。被告於本院審理中
    ，雖抗辯其在警詢中自白前開竊盜犯行，係因承辦警員說伊
    如果不承認，要對伊多驗一次尿，所以伊才承認的。伊在警
    詢筆錄所陳述之內容，都是警員叫伊隨便說的，伊所為之不
    實陳述，不得作為本案證據云云。
(二)、經查：證人即本案承辦警員莊輝欽業於偵查及本院審理中到
    庭具結證述：被告之警詢筆錄是伊紀錄，林照祥詢問。伊警
    詢時並未強暴、脅迫被告，且未告知被告如果不配合或不承
    認，即要另行通知告驗尿，渠等並未叫被告編什麼，警詢筆
    錄內容，都是被告自己說的，且被告還自己帶渠等去棄置犯
    罪工具及贓物之地點。被告對驗尿的程序很瞭解，但被告通
    常都不配合，渠等需要跟檢察官聲請強制採驗，有時查到被
    告時，被告甚至會把持有的毒品吞到胃裡，渠等還帶被告去
    醫院作胃鏡將毒品夾出等語（見偵查卷第52頁、第53頁及本
    院100 年度易字第1443號卷第31頁、第32頁），核與證人即
    承辦警員林照祥於偵查、本院審理中證稱：當時渠等在派出
    所放監視器畫面給被告看，被告就自己承認是他偷的，伊並
    未跟被告說如果不承認本案竊盜犯行，要叫被告再驗一次尿
    。渠等都有定期對被告驗尿，所以被告對於驗尿的程序很瞭
    解，每次到了驗尿的時間，被告都不配合，需要向檢察官聲
    請強制驗尿許可書，被告才願意配合等情節相符（見偵查卷
    第53頁、第54頁、同上本院卷第29頁、第30頁）。又被告於
    接受警方詢問時，係採一問一答之方式進行，警方口氣平和
    ，被告言語自然，並無遭恐嚇、威脅、利誘之情形，警詢筆
    錄製作過程，警員亦未提及如被告不自白犯罪，將採集被告
    之尿液送驗。且被告於警詢時所提及之作案工具、贓物處理
    方式，均係被告自行說出等情，業經本院勘驗被告之警詢錄
    音帶屬實，有本院勘驗筆錄在卷可稽，可佐證人林照祥、莊
    輝欽之前開證詞，應均堪採信。另被告於本院審理中，亦自
    承其為毒品列管人口，先前其曾有未配合採驗尿液，且經警
    員向檢察官聲請對其強制採驗尿液之情事，亦足徵被告對於
    警方通知其採驗尿液之程序，應有一定之瞭解，其空言指稱
    係警員以多驗一次尿為由，強迫其承認云云，並不可採，其
    於警詢中之自白應有任意性，而具有證據能力。
二、本判決後開所引用被告以外之人於審判外之陳述（包括書面
    陳述），固屬傳聞證據，惟公訴人及被告就該等審判外陳述
    之證據能力，於本案言詞辯論終結前均未聲明異議。本院審
    酌該等證據資料製作時之情況，並無違法不當及證明力明顯
    過低之瑕疵，亦認為以之作為證據應屬適當，依刑事訴訟法
    第159 條之5 規定，認該等證據資料均有證據能力。
貳、認定本案犯罪事實之證據及理由
一、前揭犯罪事實，業經被告於警詢中自白不諱，復經證人即海
    忠寶會計莊詩潔於偵查及本院審理中結證：被告曾經在海忠
    寶店內任職過，大概與伊有幾個月的共事時間。被告之母親
    及妹妹也有在海忠寶海產店任職，被告來店內找他母親時伊
    也有看過被告。100 年5 月20日伊上班時，發現店內兩瓶高
    粱酒、兩台刷卡機、兩面神像金牌失竊，伊就打電話報警，
    並提供店內的監視器畫面給警方。伊當天也有看監視器畫面
    ，外型感覺是蠻清楚，可以辨識出是被告，但因為竊嫌有戴
    口罩，所以沒有辦法看到竊嫌的臉。竊嫌應該是從2 樓進入
    ，因為2 樓原本鎖著的窗戶有被撬開的痕跡等情明確（見偵
    查卷第41頁、同上本院卷第33頁），證人林照祥、莊輝欽於
    偵查、本院審理中亦一致證稱：被告是海忠寶海產店的員工
    ，被告的母親、妹妹都在該店上班，被告經常到該店去鬧，
    渠等及同事已處理過被告很多毒品或家暴案件，因此渠等對
    被告之身形很熟悉。渠等看過店家之監視器畫面後，看監視
    器中竊賊的體型、走路樣態、身形均很像是被告，因此渠等
    即前往被告家中，在被告家大門口即看到一件雨衣披在客廳
    ，很像是竊賊作案用時穿的雨衣，渠等請被告至派出所看監
    視器畫面，被告看完後，即坦承本件竊盜犯行，並承認前述
    被告家中的雨衣即為其作案時所穿的雨衣，渠等有請被告穿
    雨衣在派出所拍照。關於作案工具、變賣金牌、贓物之棄置
    地點等，均係被告自行說出，被告還自己帶渠等前往贓物之
    器置地點等情歷歷（見偵查卷第51頁至第54頁）。此外，尚
    有本院勘驗筆錄、監視器翻拍照片、海忠寶海產店現場照片
    、被告穿著雨衣照片、被告帶同警員前往其處分金牌、棄置
    刷卡機及犯案工具地點之照片附卷可稽，足認被告於警詢中
    之自白確與事實相符。
二、被告於本院審理中，雖改口否認犯罪，辯稱係承辦警員要求
    其承認犯行，否則將多採驗其尿液1 次，其於警詢中才承認
    云云。然被告此部分辯解並不可採，業如前述，且證人莊詩
    潔前為被告之同事，證人林照祥、莊輝欽亦多次處理被告之
    刑事案件，渠等對於被告之身形、走路動態均極為熟悉，該
    等證人於觀看現場監視器畫面後，均一致辨認監視器畫面中
    竊取財物之人即為被告，其等對於被告所為指認，自屬信而
    有徵。且觀諸卷內監視器翻拍照片，竊賊所著雨衣之款式（
    兩截式）、特徵（背部有反光條），亦恰與警員於被告家中
    所發現之雨衣相符，此亦可佐上述證人指認被告之可信性。
    被告翻異前詞，否認犯罪，無非事後卸責之詞，並無可取。
三、綜前，本件事證明確，被告犯行至堪認定。
參、論罪科刑
一、按刑法第321 條第1 項第3 款之攜帶兇器竊盜罪，係以行為
    人攜帶兇器竊盜為其加重條件，此所謂兇器，其種類並無限
    制，凡客觀上足對人之生命、身體、安全構成威脅，具有危
    險性之兇器均屬之，且祇須行竊時攜帶此種具有危險性之兇
    器為已足，並不以攜帶之初有行兇之意圖為必要（最高法院
    79年台上字第5253號判例足資參照）。本件被告持以行竊之
    鐵撬1 支雖未扣案，然鐵撬屬金屬材質，且參酌被告可持該
    鐵撬撬開窗戶螺絲之情，顯見該鐵撬應極為堅硬銳利，客觀
    上足以對人之生命、身體、安全構成威脅，自屬兇器無訛。
    又刑法第321 條第1 項第2 款所謂安全設備，係指依社會通
    常觀念足認為防盜之設備而言，窗戶因具有防盜功能，應屬
    安全設備（最高法院55年台上字第547 號、45年台上字1443
    號判例意旨參照）。是核被告所為，係犯刑法第321  條第1
    項第2 款、第3 款之攜帶兇器踰越安全設備竊盜罪。公訴意
    旨漏未論究刑法第321 第1 項第3 款攜帶兇器竊盜部分，尚
    有未洽。至公訴意旨雖另認被告構成刑法第321 條第1 項第
    1 款之侵入住宅竊盜罪，惟海忠寶海產店乃3 樓建築之餐廳
    ，並非住家，其上亦無住宅，被告於上開時間入內行竊時，
    店內並無人居住之事實，業經證人莊詩潔於本院審理中到庭
    具結證述無訛，足見海忠寶海產店並非住宅或有人居住之建
    築物，是被告本案所為，應與刑法第321 條第1 項第1 款之
    要件有間，公訴意旨此部分所指，應屬誤會。
二、被告有事實欄所載犯罪科刑執行情形，有臺灣高等法院被告
    前案紀錄表在卷為據，其於有期徒刑執行完畢後5 年內，故
    意再犯有期徒刑以上之本罪，為累犯，應依刑法第47條第1
    項之規定加重其刑。爰審酌被告之素行、犯罪之手段、情節
    、所竊取財物之價值及犯罪後否認犯行之態度等一切情狀，
    量處如主文所示之刑，以資懲儆。
三、被告持以行竊之鐵撬1 支，並非違禁物，且未扣案，復依被
    告於警詢中所言，該鐵撬已遭被告丟棄於高雄市旗津區之港
    口內，為免日後執行之困難，爰不予諭知沒收。
據上論斷，應依刑事訴訟法第299 條第1 項前段，刑法第321 條
第1 項第2 款、第3 款、第47條第1 項，刑法施行法第1  條之1
第1 項，判決如主文。
本案經檢察官錢義達到庭執行職務。
中    華    民    國   100    年    11    月    7    日
                  刑事第七庭  法  官  吳佳穎
以上正本證明與原本無異。
如不服本判決應於收受送達後10日內向本院提出上訴書狀，並應
敘述具體理由；如未敘述上訴理由者，應於上訴期間屆滿後20日
內向本院補提理由書（均須按他造當事人之人數附繕本）「切勿
逕送上級法院」。
中    華    民    國   100    年    11    月    7    日
                              書記官  黃淑菁
附錄犯罪科刑法條：
刑法第321條（加重竊盜罪）
犯竊盜罪而有下列情形之一者，處6 月以上、5 年以下有期徒刑
，得併科新臺幣10萬元以下罰金：
一、侵入住宅或有人居住之建築物、船艦或隱匿其內而犯之者。
二、毀越門扇、牆垣或其他安全設備而犯之者。
三、攜帶兇器而犯之者。
四、結夥三人以上而犯之者。
五、乘火災、水災或其他災害之際而犯之者。
六、在車站、埠頭、航空站或其他供水、陸、空公眾運輸之舟、
    車、航空機內而犯之者。
前項之未遂犯罰之。